---
title: "Multivariate Bayesian multilevel model"
output: html_document
editor_options: 
  chunk_output_type: console
---

```{r setup, echo = FALSE}
knitr::opts_chunk$set(echo = FALSE)



library(tidyverse)
# load network_info
network_info <- readRDS("Data/network_info.rds")
stability_results_meig <- readRDS("Data/stability_results_meig.rds")
simMetaWebMetrics <- readRDS("Data/simulations_metaWeb_metrics.rds") %>% 
  mutate(SVDComplexity= 1 - Entropy,RankDeficiency = 1 - relRank) %>%
  filter( !(Metaweb %in% c("WeddellSea","BeagleChannel","NorthernScotia","SouthernScotia")))

str(stability_results_meig)
str(simMetaWebMetrics)

stability_id <- stability_results_meig %>%
  select(site, MEing_stable) %>%
  group_by(site) %>%
  mutate(Sim = row_number()) %>% # Crea ids: 1, 2, 3... 1000 por sitio
  ungroup()

sim_final <- simMetaWebMetrics %>% select(-S) %>%
  rename(site = Metaweb) %>%
  inner_join(stability_id, by = c("site","Sim")) %>%
  group_by(site) %>%
  slice_sample(n = 200) %>%
  ungroup()

sim_final %>% count(site)


# 3. Agregar variables ambientales
env <- network_info %>%
  select(site, latitude, area_km2, depth_m, impact_mean,S) %>%
  mutate(log_area = log(area_km2))
# 4. Combinar todo
df_all <- sim_final %>%
  left_join(env, by = "site") %>%
  drop_na()

```

# Run Bayesian Multivariate Model (updated human impact index)

```{r runBayesianMv_200_nd,eval=TRUE, message=NA, warning=TRUE}
library(future)
plan(multisession)

d <- df_all
N <- nrow(d)
d <- d %>%
  mutate(
    # logit-transform bounded (0,1) metrics
    C_logit      = qlogis(pmin(pmax(C, 1e-6), 1 - 1e-6)),
    Mod_logit    = qlogis(pmin(pmax(Modularity, 1e-6), 1 - 1e-6)),
    Rank_logit   = qlogis(pmin(pmax(RankDeficiency, 1e-6), 1 - 1e-6)),
    
    # Gaussian-friendly transforms
    LD_log       = log(LD),
    TL_z         = scale(TLmean),
    SVD_z        = scale(SVDComplexity),
    
    # MEing_stable strictly <0
    MEpos        = -MEing_stable,
    ME_log       = log(MEpos),
    
    # standardized predictors
    S_s          = scale(S),
    log_area_s   = scale(log_area),
    latitude_s   = scale(latitude),
    impact_mean_s= scale(impact_mean),
    depth_m_s    = scale(depth_m)
  )

library(brms)
options(brms.backend = "cmdstanr")
bf_C   <- bf(C_logit   ~ S_s + log_area_s + latitude_s + impact_mean_s +  (1 | site))
bf_Mod <- bf(Mod_logit ~ S_s + log_area_s + latitude_s + impact_mean_s +  (1 | site))
bf_Rk  <- bf(Rank_logit~ S_s + log_area_s + latitude_s + impact_mean_s +  (1 | site))
bf_LD  <- bf(LD_log    ~ S_s + log_area_s + latitude_s + impact_mean_s +  (1 | site))
bf_TL  <- bf(TL_z      ~ S_s + log_area_s + latitude_s + impact_mean_s +  (1 | site))
bf_SVD <- bf(SVD_z     ~ S_s + log_area_s + latitude_s + impact_mean_s +  (1 | site))
bf_ME  <- bf(ME_log    ~ S_s + log_area_s + latitude_s + impact_mean_s +  (1 | site))

# bf_C   <- bf(C_logit   ~ S_s + log_area_s + latitude_s + impact_mean_s + depth_m_s + (1 | site))
# bf_Mod <- bf(Mod_logit ~ S_s + log_area_s + latitude_s + impact_mean_s + depth_m_s + (1 | site))
# bf_Rk  <- bf(Rank_logit~ S_s + log_area_s + latitude_s + impact_mean_s + depth_m_s + (1 | site))
# bf_LD  <- bf(LD_log    ~ S_s + log_area_s + latitude_s + impact_mean_s + depth_m_s + (1 | site))
# bf_TL  <- bf(TL_z      ~ S_s + log_area_s + latitude_s + impact_mean_s + depth_m_s + (1 | site))
# bf_SVD <- bf(SVD_z     ~ S_s + log_area_s + latitude_s + impact_mean_s + depth_m_s + (1 | site))
# bf_ME  <- bf(ME_log    ~ S_s + log_area_s + latitude_s + impact_mean_s + depth_m_s + (1 | site))

multi_form <- bf_C + bf_Mod + bf_Rk + bf_LD + bf_TL + bf_SVD + bf_ME +
  set_rescor(TRUE)

fit_mv <- brm(
  formula = multi_form,
  data = d,
  family = gaussian(),
  chains = 4, cores = 4,
  iter = 4000, warmup = 2000,
  control = list(adapt_delta = 0.95, max_treedepth = 15),
  seed = 2025
)
plan(sequential)
saveRDS(fit_mv, "Data/brms_mv_foodweb_fit.rds")
```

## Pp checks and plots

```{r ppchecks_and_plots, message=TRUE, warning=TRUE,eval=FALSE}
fit_mv <- readRDS("Data/brms_mv_foodweb_fit.rds")
brms::bayes_R2(fit_mv)

# back-transform functions (adaptadas a tus transformaciones)
inv_C     <- function(x) plogis(x)           # C_logit -> C (proportion)
inv_Mod   <- function(x) plogis(x)           # Mod_logit -> Modularity
inv_Rk    <- function(x) plogis(x)           # Rank_logit -> RankDeficiency
inv_LD    <- function(x) exp(x)              # LD_log -> LD
inv_TL    <- function(x, TLm=TL_mean, TLsd=TL_sd) (x * TLsd) + TLm  # TL_z -> TLmean (original)
inv_SVD   <- function(x, m=SVD_mean, s=SVD_sd ) (x * s) + m # SVD_z -> original
inv_ME    <- function(x) { - exp(x) }       # ME_log: MEpos = -MEing_stable, ME_log = log(MEpos)
# so exp(x) -> MEpos, then negative to get MEing_stable
inv_id    <- function(x) x

library(bayesplot); library(posterior); library(tidybayes)
library(ggplot2)

# extras: valores necesarios para re-escalar
TL_mean <- mean(network_info$TLmean, na.rm = TRUE)
TL_sd   <- sd(network_info$TLmean, na.rm = TRUE)
SVD_mean <- mean(d$SVDComplexity, na.rm = TRUE)
SVD_sd   <- sd(d$SVDComplexity, na.rm = TRUE)

# helper: pp summary and back-transform for a response
pp_summary_resp <- function(fit, resp, inv_fun, obs, nsamples = 1000) {
  # draw posterior predictive (ndraws x Nobs)
  yrep <- posterior_predict(fit, resp = resp, ndraws = nsamples)
  # summarise per observation: median, 2.5 and 97.5
  med <- apply(yrep, 2, median)
  lwr <- apply(yrep, 2, quantile, probs = 0.025)
  upr <- apply(yrep, 2, quantile, probs = 0.975)
  tibble(obs = obs, median = med, lwr = lwr, upr = upr) %>%
    mutate(across(c(median, lwr, upr), inv_fun))
}

# Example: C (remember resp name is "C_logit" in your brms formulas)
pp_C <- pp_summary_resp(fit_mv, resp = "Clogit", inv_fun = inv_C, obs = d$C)
pp_C <- bind_cols(d %>% select(site), pp_C)

# Plot
ggplot(pp_C, aes(x = median, y = obs)) +
  geom_errorbarh(aes(xmin = lwr, xmax = upr), height = 0.02, alpha = 0.4) +
  geom_point(alpha = 0.6) +
  geom_abline(slope = 1, intercept = 0, linetype = "dashed") +
  labs(title = "Posterior predictive – C", x = "Predicted (median, 95% CI)", y = "Observed C") +
  theme_minimal()
# Repeat for other responses as needed

# chequear C_logit (ajusta según nombre exacto en fit)
p1 <- pp_check(fit_mv, resp = "Clogit", nsamples = 100) + ggtitle("Connectance")
p2 <- pp_check(fit_mv, resp = "Modlogit", nsamples = 100) + ggtitle("Modularity")
p3 <- pp_check(fit_mv, resp = "Ranklogit", nsamples = 100) + ggtitle("Rank Deficiency")
p4 <- pp_check(fit_mv, resp = "LDlog", nsamples = 100) + ggtitle("Link Density")              
p5 <- pp_check(fit_mv, resp = "TLz", nsamples = 100) + ggtitle("Mean Trophic Level")              
p6 <- pp_check(fit_mv, resp = "SVDz", nsamples = 100)  + ggtitle("SVD Complexity")             
p7 <- pp_check(fit_mv, resp = "MElog", nsamples = 100) + ggtitle("Log of Max Eigenvalue")       

library(patchwork)

combined_plot <- wrap_plots(p1,p2,p3,p4,p5,p6,p7, ncol = 3, guides = "collect", axes="collect") &
  theme(legend.position = "bottom")
ggsave("Figures/Bayesian_pp_checks.png", 
          plot = combined_plot, 
          height = 6, 
          width = 10,
          bg = "white")

pp_check(fit_mv, resp = "LDlog", type = "dens_overlay", nsamples = 100)
pp_check(fit_mv, resp = "MElog", type = "stat", stat = "mean")

names(fit_mv$formula$forms)
```

             Estimate    Est.Error      Q2.5     Q97.5
R2Clogit    0.9955236 1.941795e-05 0.9954777 0.9955526
R2Modlogit  0.3983943 1.567611e-02 0.3663384 0.4283074
R2Ranklogit 0.9799284 1.593120e-04 0.9795749 0.9801924
R2LDlog     0.9951369 2.218476e-05 0.9950843 0.9951695
R2TLz       0.9401815 7.701684e-04 0.9385158 0.9415421
R2SVDz      0.9964272 1.484143e-05 0.9963918 0.9964488
R2MElog     0.1366703 1.572518e-02 0.1064221 0.1681636

## Parameter distribution

```{r parameter_distribution, message=TRUE, warning=TRUE, eval=FALSE}

library(brms)
library(tidyverse)

nice_names <- c(
  "S_s"          = "Species",
  "log_area_s"   = "Area (log)",
  "latitude_s"   = "Latitude",
  "impact_mean_s"= "Human Impact",
  "depth_m_s"    = "Depth",
  "MElog" = "Maximum Eigenvalue",
  "TLz"           = "Trophic Level",
  "LDlog"           = "Link Density",
  "Ranklogit" = "Rank Deficiency",
  "Modlogit" = "Modularity",
  "Clogit" = "Connectance",
  "SVDz"        = "SVD Complexity"
)

# Extraer draws en formato largo
slopes_df <- as_draws_df(fit_mv) %>%
  pivot_longer(cols = everything(), names_to = "param", values_to = "value") %>%
  # filtrar solo slopes: b_<resp>_<predictor>
  filter(str_detect(param, "^b_")) %>%
  # quitar parámetros de intercepts y SDs
  filter(!str_detect(param, "Intercept"),
         !str_detect(param, "sigma")) %>%
  mutate(
    response = sub("^b_([^_]+)_.*", "\\1", param),
    predictor = sub("^b_[^_]+_(.*)", "\\1", param),
    nice_pred = nice_names[predictor] %||% predictor,
    nice_resp = nice_names[response] %||% response
  )

# Calcular prob. de ser positivo o negativo
summary_slopes <- slopes_df %>%
  group_by(nice_resp, nice_pred, param) %>%
  summarise(
    prob_pos = mean(value > 0),
    prob_neg = mean(value < 0),
    .groups = "drop"
  ) %>%
  mutate(
    prob_max = pmax(prob_pos, prob_neg),
    direction = ifelse(prob_pos > prob_neg, "positive", "negative")
  ) %>%
  arrange(desc(prob_max))

# Filtrar efectos ≥ 0.70
selected <- summary_slopes %>% filter(prob_max >= 0.7)

slopes_selected <- slopes_df %>%
  semi_join(selected, by = "param")

slopes_selected <- slopes_df %>%
  inner_join(selected %>% select(param, direction), by = "param")

ggplot(slopes_selected, aes(x = value, fill = direction)) +
  geom_density(alpha = 0.5) +
  facet_wrap(nice_pred ~ nice_resp, scales = "free") +
  geom_vline(xintercept = 0, linetype = "dashed") +
  scale_fill_manual(values = c("positive" = "steelblue", "negative" = "tomato")) +
  labs(
    x = "Slope Value",
    y = "Posterior Density",
    fill = "Direction",
    title = "Posterior Distributions of Slopes with ≥80% Support"
  ) +
  theme_bw(base_size = 14)

ggsave("Figures/Bayesian_slopes_gt80_n100.png", width = 10, height = 5)

plot_precis_brms(fit_mv,regex = "^b_.*_s$",nice_names=nice_names)

ggsave("Figures/Bayesian_slopes_n200.png", width = 5, height = 10)

# Plot of residual correlations
mcmc_areas(fit_mv, regex_pars = "^rescor")

mcmc_areas(fit_mv, regex_pars = "^b_.*_s$")

# Collinearity
slopes_df %>%
  dplyr::select(b_log_area, b_depth_m) %>%
  cor()


plot_param_density( fit_mv, "b_TLz_log_area_s", "Slope of Trophic Level vs log Area")
plot_param_density( fit_mv, "b_Modlogit_S_s", "Slope of Modularity vs S")
plot_param_density( fit_mv, "b_TLz_latitude_s", "Slope of Trophic Level vs Latitude")
plot_param_density( fit_mv, "b_Ranklogit_S_s", "Slope of Rank Deficiency vs S")
plot_param_density( fit_mv, "b_SVDz_latitude_s", "Slope of SVD Complexity vs Latitude")
plot_param_density( fit_mv, "b_LDlog_latitude_s", "Slope of Link Density vs Latitude")
plot_param_density( fit_mv, "b_Clogit_latitude_s", "Slope of Connectance vs Latitude")
plot_param_density( fit_mv, "b_SVDz_depth_m_s", "Slope of SVD Complexity vs Depth")
plot_param_density( fit_mv, "b_Clogit_S_s", "Slope of Connectance vs S")
plot_param_density( fit_mv, "b_MElog_latitude_s", "Slope of Max Eigenvalue vs Latitude")
plot_param_density( fit_mv, "b_TLz_S_s", "Slope of Trophic Level vs S")
plot_param_density( fit_mv, "b_Modlogit_log_area_s", "Slope of Modularity vs log Area")
plot_param_density( fit_mv, "b_Modlogit_latitude_s", "Slope of Modularity vs Latitude")
plot_param_density( fit_mv, "b_Ranklogit_impact_mean_s", "Slope of Rank Deficiency vs Human Impact")

```

* selected
# A tibble: 8 × 7
  nice_resp       nice_pred  param               prob_pos prob_neg prob_max direction
  <chr>           <chr>      <chr>                  <dbl>    <dbl>    <dbl> <chr>    
1 Trophic Level   Area (log) b_TLz_log_area_s       0.858    0.142    0.858 positive* 
2 Modularity      Species    b_Modlogit_S_s         0.844    0.156    0.844 positive* 
3 Trophic Level   Latitude   b_TLz_latitude_s       0.819    0.181    0.819 positive* 
4 Rank Deficiency Species    b_Ranklogit_S_s        0.818    0.182    0.818 positive* 
5 SVD Complexity  Latitude   b_SVDz_latitude_s      0.814    0.186    0.814 positive* 
6 Link Density    Latitude   b_LDlog_latitude_s     0.798    0.202    0.798 positive 
7 Connectance     Latitude   b_Clogit_latitude_s    0.797    0.203    0.797 positive 

8 SVD Complexity  Depth      b_SVDz_depth_m_s       0.782    0.218    0.782 positive* 
9 Connectance        Species      b_Clogit_S_s                 0.222    0.778    0.778 negative 
10 Maximum Eigenvalue Latitude     b_MElog_latitude_s           0.768    0.232    0.768 positive 
11 Trophic Level      Species      b_TLz_S_s                    0.238    0.762    0.762 negative* 
12 Modularity         Area (log)   b_Modlogit_log_area_s        0.240    0.760    0.760 negative* 
13 Modularity         Latitude     b_Modlogit_latitude_s        0.249    0.751    0.751 negative* 
14 Rank Deficiency    Human Impact b_Ranklogit_impact_mean_s    0.250    0.750    0.750 negative 

## Check collinearity

```{r check_collinearity, eval=FALSE}

library(posterior)
library(dplyr)

draws <- as_draws_df(fit_mv)

mod_draws <- draws %>%
  select(
    b_Modlogit_log_area_s,
    b_Modlogit_depth_m_s
  )

cor(mod_draws)

responses <- c("Clogit", "Modlogit", "Ranklogit",
               "LDlog", "TLz", "SVDz", "MElog")

corr_table <- lapply(responses, function(resp) {
  cols <- paste0("b_", resp, c("_log_area_s", "_depth_m_s"))
  c(response = resp,
    cor = cor(draws[, cols])[1, 2])
}) %>%
  bind_rows()

corr_table

post_all <- map_dfr(responses, function(resp) {
  as_draws_df(fit_mv) %>%
    select(
      !!paste0("b_", resp, "_log_area_s"),
      !!paste0("b_", resp, "_depth_m_s")
    ) %>%
    setNames(c("log_area", "depth")) %>%
    mutate(response = resp)
})

ggplot(post_all, aes(x = log_area, y = depth)) +
  geom_point(alpha = 0.1, size = 0.4) +
  facet_wrap(~ response, scales = "free") +
  labs(
    x = "log(area) coefficient",
    y = "depth coefficient",
    title = "Posterior joint distributions reveal strong collinearity across responses"
  ) +
  theme_bw(base_size = 12)

```

## Marginal effects plots

```{r marginal_effects_plots, message=TRUE, warning=TRUE, eval=FALSE}


library(tidyr); library(dplyr)

## Figure 1 (slopes probability p>=0.80)
(g11 <- marginal_effect_plot2(fit_mv,"TLz","TLmean","log_area_s",inv_TL,ci=.95) + 
        labs(x = "Area (log)", y = "Trophic Level") )
(g12 <- marginal_effect_plot2(fit_mv,"TLz","TLmean","latitude_s",inv_TL,ci=.95) + 
        labs(x = "Latitude", y = "Trophic Level") )
(g13 <- marginal_effect_plot2(fit_mv,"Modlogit","Modularity","S_s",inv_Mod) + 
        labs(x = "S", y = "Modularity ") )
library(patchwork)

combined_plot <- wrap_plots(g11,g12,g13, ncol = 3, guides = "collect", axes="collect") &
  theme(legend.position = "bottom")
ggsave("Figures/Bayesian_TL_Mod_vs_lat_Area_S_mv.png", 
          plot = combined_plot, 
          height = 6, 
          width = 10,
          bg = "white")

## Figure 2 (slopes probability p>=0.80)


# 4 Rank Deficiency Species    b_Ranklogit_S_s        0.818    0.182    0.818 positive* 
# 5 SVD Complexity  Latitude   b_SVDz_latitude_s      0.814    0.186    0.814 positive* 
# 6 Link Density    Latitude   b_LDlog_latitude_s     0.798    0.202    0.798 positive 
# 7 Connectance     Latitude   b_Clogit_latitude_s    0.797    0.203    0.797 positive 

# Trophic Level

(g23 <- marginal_effect_plot2(fit_mv,"Modlogit","Modularity","S_s",inv_Mod) + 
        labs(x = "S", y = "Modularity ") )
(g11 <- marginal_effect_plot2(fit_mv,"TLz","TLmean","latitude_s",inv_TL,ci=.95) + 
        labs(x = "Latitude", y = "Trophic Level") )
(g33 <- marginal_effect_plot2(fit_mv,"Ranklogit","RankDeficiency","S_s",inv_Rk) + 
        labs(x = "S", y = "Rank Deficiency") )
(g31 <- marginal_effect_plot2(fit_mv,"SVDz","SVDComplexity","latitude_s",inv_SVD) + 
        labs(x = "Latitude", y = "Complexity") )
(g5 <- marginal_effect_plot2(fit_mv,"LDlog","LD_log","latitude_s",inv_id) + 
        labs(x = "Latitude", y = "Log Link density") )
(g1 <- marginal_effect_plot2(fit_mv,"Clogit","C","latitude_s",inv_Mod,ci=.8) + 
        labs(x = "Latitude", y = "C ") )
(g32 <- marginal_effect_plot2(fit_mv,"SVDz","SVDComplexity","depth_m_s",inv_SVD) + 
        labs(x = "Depth", y = "Complexity") )
(g13 <- marginal_effect_plot2(fit_mv,"TLz","TLmean","S_s",inv_TL,ci=.95) + 
        labs(x = "S", y = "Trophic Level") )


(g21 <- marginal_effect_plot2(fit_mv,"Modlogit","Modularity","latitude_s",inv_Mod) + 
        labs(x = "latitude", y = "Modularity ") )

(g22 <- marginal_effect_plot2(fit_mv,"Modlogit","Modularity","log_area_s",inv_Mod) + 
        labs(x = "Log Area", y = "Modularity ") )


(g23 <- marginal_effect_plot2(fit_mv,"Modlogit","Modularity","S_s",inv_Mod) + 
        labs(x = "S", y = "Modularity ") )

combined_plot <- wrap_plots(g21,g22,g23, ncol = 3, guides = "collect", axes="collect") &
  theme(legend.position = "bottom")
ggsave("Figures/Bayesian_Mod_vs_lat_Area_S_mv.png", 
          plot = combined_plot, 
          height = 6, 
          width = 10,
          bg = "white")


(g31 <- marginal_effect_plot2(fit_mv,"SVDz","SVDComplexity","latitude_s",inv_SVD) + 
        labs(x = "Latitude", y = "Complexity") )
(g32 <- marginal_effect_plot2(fit_mv,"SVDz","SVDComplexity","depth_m_s",inv_SVD) + 
        labs(x = "Depth", y = "Complexity") )
(g33 <- marginal_effect_plot2(fit_mv,"Ranklogit","RankDeficiency","S_s",inv_Rk) + 
        labs(x = "S", y = "Rank Deficiency") )

combined_plot <- wrap_plots(g31,g32,g33, ncol = 3, guides = "collect", axes="collect") &
  theme(legend.position = "bottom")
ggsave("Figures/Bayesian_SVDC_RKD_vs_lat_Depth_S_mv.png", 
          plot = combined_plot, 
          height = 6, 
          width = 10,
          bg = "white")

# Solo b con 80% 
#

(g1 <- marginal_effect_plot2(fit_mv,"Clogit","C","latitude_s",inv_Mod,ci=.8) + 
        labs(x = "Latitude", y = "C ") )
(g12 <- marginal_effect_plot2(fit_mv,"SVDz","SVDComplexity","latitude_s",inv_SVD,ci=.8) + 
        labs(x = "Latitude", y = "Complexity") )
(g13 <- marginal_effect_plot2(fit_mv,"TLz","TLmean","latitude_s",inv_TL,ci=.8) + 
        labs(x = "Latitude", y = "Trophic Level") )

library(patchwork)

combined_plot <- wrap_plots(g1,g12,g13, ncol = 3, guides = "collect", axes="collect") &
  theme(legend.position = "bottom")
ggsave("Figures/Bayesian_C_SVDC_TL_vs_lat_mv.png", 
          plot = combined_plot, 
          height = 6, 
          width = 10,
          bg = "white")


(g3 <- marginal_effect_plot2(fit_mv,"Modlogit","Modularity","S_s",inv_Mod,ci=.8) + 
        labs(x = "S", y = "Modularity ") )
(g31 <- marginal_effect_plot2(fit_mv,"Ranklogit","RankDeficiency","S_s",inv_Rk,ci=.8) + 
        labs(x = "S", y = "Rank Deficiency") )
(g32 <- marginal_effect_plot2(fit_mv,"TLz","TLmean","log_area_s",inv_TL,ci=.8) + 
        labs(x = "Log Area", y = "Trophic Level") )

combined_plot <- wrap_plots(g3,g31,g32, ncol = 3, guides = "collect", axes="collect") &
  theme(legend.position = "bottom")
ggsave("Figures/Bayesian_Mod_Rkd_TL_vs_S_lat_mv.png", 
          plot = combined_plot, 
          height = 6, 
          width = 10,
          bg = "white")

if(FALSE){
(g1 <- marginal_effect_plot2(fit_mv,"Modlogit","Modularity","latitude_s",inv_Mod) + 
        labs(x = "latitude", y = "Modularity ") )

(g2 <- marginal_effect_plot2(fit_mv,"Modlogit","Modularity","log_area_s",inv_Mod) + 
        labs(x = "Log Area", y = "Modularity ") )


(g3 <- marginal_effect_plot2(fit_mv,"Modlogit","Modularity","S_s",inv_Mod) + 
        labs(x = "S", y = "Modularity ") )

library(patchwork)

combined_plot <- wrap_plots(g1,g2,g3, ncol = 3, guides = "collect", axes="collect") &
  theme(legend.position = "bottom")
ggsave("Figures/Bayesian_Modularity_vs_lat_area_mv.png", 
          plot = combined_plot, 
          height = 6, 
          width = 10,
          bg = "white")

(g4 <- marginal_effect_plot2(fit_mv,"Ranklogit","RankDeficiency","S_s",inv_Rk) + 
        labs(x = "S", y = "Rank Deficiency") )

(g41 <- marginal_effect_plot2(fit_mv,"TLz","TLmean","log_area_s",inv_TL) + 
        labs(x = "Log Area", y = "Trophic Level") )

(g41 <- marginal_effect_plot2(fit_mv,"TLz","TLmean","latitude_s",inv_TL) + 
        labs(x = "Log Area", y = "Trophic Level") )

(g42 <- marginal_effect_plot2(fit_mv,"SVDz","SVDComplexity","latitude_s",inv_SVD) + 
        labs(x = "Latitude", y = "Complexity") )

combined_plot <- wrap_plots(g42,g41,g4, ncol = 3, guides = "collect", axes="collect") &
  theme(legend.position = "bottom")
ggsave("Figures/Bayesian_RK_TL_Compl_vs_lat_area_mv.png", 
          plot = combined_plot, 
          height = 6, 
          width = 10,
          bg = "white")


(g5 <- marginal_effect_plot2(fit_mv,"MElog","ME_log","latitude_s",inv_id) + 
        labs(x = "Latitude", y = "Log Stability") )

(g6 <- marginal_effect_plot2(fit_mv,"MElog","ME_log","log_area_s",inv_id) + 
        labs(x = "Log Area", y = "Log Stability") )


(g7 <- marginal_effect_plot2(fit_mv,"MElog","ME_log","S_s",inv_id) + 
        labs(x = "S", y = "Log Stability") )

library(patchwork)
combined_plot <- wrap_plots(g5,g6,g7, ncol = 3, guides = "collect", axes="collect") &
  theme(legend.position = "bottom")
ggsave("Figures/Bayesian_Meig_vs_lat_area_mv.png", 
          plot = combined_plot, 
          height = 6, 
          width = 10,
          bg = "white")

}

# Ejemplo: efectos de latitude sobre una respuesta usando conditional effects
# para verificar que los otros plots son correctos
#
ce_C <- conditional_effects(fit_mv, effects = "latitude_s", resp = "LDlog", re_formula = NULL)
# extraemos el ggplot
p <- plot(ce_C, ask = FALSE)[[1]]

ce_C <- conditional_effects(fit_mv, effects = "latitude_s", resp = "SVDz", re_formula = NULL)

# agregar puntos de los datos
p + 
  geom_point(
    data = d,
    aes(x = latitude_s, y = LD_log),
    alpha = 0.4,
    inherit.aes = FALSE
  ) +
  theme_bw()

print(marginal_effect_plot(fit_mv,"S_s","Ranklogit",inv_Rk) + 
        labs(x = "Latitude (std)", y = "Rank Deficiency") )

print(marginal_effect_plot(fit_mv,"impact_mean_s","Ranklogit",inv_Rk) + 
        labs(x = "Latitude (std)", y = "Rank Deficiency") )

```



## Correlation Matrix

```{r CorrelationMatrix, message=TRUE, warning=TRUE, eval=FALSE}


#
# Matriz de correlaciones residuales
#

library(tidyverse)
library(posterior)
library(bayesplot)  # opcional para plots rápidos

# 1. extraer muestras de parámetros rescor
ps <- as_draws_df(fit_mv)  # o posterior::as_draws_df

# seleccionar columnas que comienzan con "rescor__"
ps_rescor <- ps %>% select(starts_with("rescor__"))

# convertir a formato largo (cada fila = un draw x param)
ps_long <- ps_rescor %>%
  pivot_longer(cols = everything(), names_to = "param", values_to = "value")

# extraer nombres de respuestas usando regex que capture texto entre __
ps_long <- ps_long %>%
  mutate(
    resp = str_remove(param, "^rescor__"),          # "Clogit__Modlogit"
    resp1 = str_extract(resp, "^[^_]+"),           # antes del primer __
    resp2 = str_replace(resp, "^[^_]+__", "")      # lo que queda después
  )

# Obtener el orden real de respuestas tal como brms las guarda.
# brms usa el orden con el que definiste los bf() al crear multi_form.
# Podemos obtenerlo explícitamente desde fit_mv:
resp_order <- names(fit_mv$formula$forms)
# Mapear índices i/j
ps_long <- ps_long %>%
  mutate(
    i = match(resp1, resp_order),
    j = match(resp2, resp_order)
  )

# comprobar
ps_long %>% select(param, resp1, resp2, i, j) %>% slice(1:20)

summary_rescor <- ps_long %>%
  group_by(param, resp1, resp2, i, j) %>%
  summarise(
    mean = mean(value),
    lwr = quantile(value, 0.025),
    upr = quantile(value, 0.975),
    prob_pos = mean(value > 0),
    .groups = "drop"
  ) %>%
  arrange(desc(abs(mean)))

summary_rescor

# crear MxM matrix filled with NA
M <- length(resp_order)
mat_mean <- matrix(NA_real_, nrow = M, ncol = M, dimnames = list(resp_order, resp_order))

# poblar triangular superior con medias y symmetrizar
for (r in 1:nrow(summary_rescor)) {
  row <- summary_rescor[r, ]
  mat_mean[row$i, row$j] <- row$mean
  mat_mean[row$j, row$i] <- row$mean
}
diag(mat_mean) <- 1

# mostrar matriz
mat_mean

# ggplot heatmap
library(reshape2)
melted <- melt(mat_mean, varnames = c("resp1","resp2"), value.name = "rho")

ggplot(melted, aes(x = resp1, y = resp2, fill = rho)) +
  geom_tile() +
  scale_fill_gradient2(low = "blue", mid = "white", high = "red", limits = c(-1,1)) +
  theme_minimal() +
  theme(axis.text.x = element_text(angle = 45, hjust = 1)) +
  labs(title = "Posterior mean residual correlations (brms)", fill = "rho")

if (!requireNamespace("corrplot", quietly = TRUE)) install.packages("corrplot")
library(corrplot)
new_names <- c(
  Clogit     = "Connectance",
  Modlogit   = "Modularity",
  Ranklogit  = "Rank Def.",
  LDlog      = "Link Density",
  TLz        = "Trophic Level",
  SVDz       = "Complexity",
  MElog      = "Max. Eigenvalue"
)

# Renombrar filas y columnas
rownames(mat_mean) <- new_names[rownames(mat_mean)]
colnames(mat_mean) <- new_names[colnames(mat_mean)]

png(filename = "Figures/Bayesian_ResCor.png", 
    width = 10,     # Ancho
    height = 6,     # Alto
    units = "in",   # IMPORTANTE: Definir unidades en pulgadas para igualar a ggsave
    res = 300,      # IMPORTANTE: Resolución (300 dpi es el estándar de ggsave)
    bg = "white")   # Fondo blanco
corrplot::corrplot(mat_mean, method = "color", tl.col = "black", tl.cex = 0.8, addCoef.col = "black")
dev.off()

rename_resps <- function(x) {
  ifelse(x %in% names(new_names), new_names[x], x)

  }
rename_resps("Clogit")

summary_rescor %>% mutate(
    resp1_pretty = rename_resps(resp1),
    resp2_pretty = rename_resps(resp2)
    ) %>%
  filter(prob_pos > 0.975 | prob_pos < 0.025) %>%
  arrange(desc(abs(mean))) %>% dplyr::select(param, resp1_pretty, resp2_pretty, mean, lwr, upr, prob_pos)



```
