---
title: "Site-level Bayesian models (Fase 1 - post rechazo Ecography)"
output: html_document
editor_options:
  chunk_output_type: console
---

<!--
Reestructuracion del modelo en respuesta al rechazo de Ecography.

Problema diagnosticado en BayesianMultivariate.Rmd: el modelo original usaba
200 replicas simuladas por sitio con un intercepto aleatorio (1|site), lo que
infla artificialmente la precision (R2 de 0.95-0.99 en varias metricas) sin
que eso refleje que la informacion real es de 7 sitios independientes. Esto
es exactamente lo que el Revisor 1 senala: "parameter estimates' uncertainties
can be decreased arbitrarily by including more simulations".

Solucion (sugerida textualmente por el Revisor 1): colapsar a nivel de sitio
y usar el termino se() de brms para incorporar la incertidumbre de las
simulaciones directamente, en vez de tratar cada replica como una observacion
independiente. Tambien se elimina la matriz de correlacion residual
(set_rescor) entre las 7 metricas, que con n=7 no es identificable.
-->

```{r setup, echo = FALSE}
knitr::opts_chunk$set(echo = FALSE)
library(tidyverse)
library(brms)
options(brms.backend = "cmdstanr")
```

# 1. Carga y transformacion (identico a BayesianMultivariate.Rmd)

```{r load-and-transform, eval=TRUE}
network_info <- readRDS("Data/network_info.rds")
stability_results_meig <- readRDS("Data/stability_results_meig.rds")
simMetaWebMetrics <- readRDS("Data/simulations_metaWeb_metrics.rds") %>%
  mutate(SVDComplexity = 1 - Entropy, RankDeficiency = 1 - relRank) %>%
  filter(!(Metaweb %in% c("WeddellSea", "BeagleChannel", "NorthernScotia", "SouthernScotia")))

stability_id <- stability_results_meig %>%
  select(site, MEing_stable) %>%
  group_by(site) %>%
  mutate(Sim = row_number()) %>%
  ungroup()

sim_final <- simMetaWebMetrics %>%
  select(-S) %>%
  rename(site = Metaweb) %>%
  inner_join(stability_id, by = c("site", "Sim")) %>%
  group_by(site) %>%
  slice_sample(n = 200) %>%
  ungroup()

env <- network_info %>%
  select(site, latitude, area_km2, depth_m, impact_mean, S) %>%
  mutate(log_area = log(area_km2))

df_all <- sim_final %>%
  left_join(env, by = "site") %>%
  drop_na()

d <- df_all %>%
  mutate(
    C_logit    = qlogis(pmin(pmax(C, 1e-6), 1 - 1e-6)),
    Mod_logit  = qlogis(pmin(pmax(Modularity, 1e-6), 1 - 1e-6)),
    Rank_logit = qlogis(pmin(pmax(RankDeficiency, 1e-6), 1 - 1e-6)),
    LD_log     = log(LD),
    TL_z       = as.numeric(scale(TLmean)),
    SVD_z      = as.numeric(scale(SVDComplexity)),
    MEpos      = -MEing_stable,
    ME_log     = log(MEpos),
    S_s           = as.numeric(scale(S)),
    log_area_s    = as.numeric(scale(log_area)),
    latitude_s    = as.numeric(scale(latitude)),
    impact_mean_s = as.numeric(scale(impact_mean))
  )

stopifnot(n_distinct(d$site) == 7)
cat("Sitios:", n_distinct(d$site), "- filas totales:", nrow(d), "\n")
```

# 2. Colapsar a nivel de sitio (n = 7)

Para cada metrica transformada, la media entre las 200 replicas es el valor
puntual del sitio y el SD entre replicas es la incertidumbre que se pasa a
`se()`. Los predictores son constantes dentro de cada sitio, asi que se toma
el primer valor.

```{r site-level, eval=TRUE}
responses <- c("C_logit", "Mod_logit", "Rank_logit", "LD_log", "TL_z", "SVD_z", "ME_log")

site_level <- d %>%
  group_by(site) %>%
  summarise(
    across(all_of(responses), list(mean = ~mean(.x, na.rm = TRUE),
                                    sd   = ~sd(.x, na.rm = TRUE)),
           .names = "{.col}_{.fn}"),
    S_s           = first(S_s),
    log_area_s    = first(log_area_s),
    latitude_s    = first(latitude_s),
    impact_mean_s = first(impact_mean_s),
    S             = first(S),
    log_area      = first(log_area),
    latitude      = first(latitude),
    impact_mean   = first(impact_mean),
    .groups = "drop"
  )

# SD minima para evitar se() = 0 si alguna metrica no varia entre replicas
site_level <- site_level %>%
  mutate(across(ends_with("_sd"), ~ ifelse(.x < 1e-6, 1e-6, .x)))

saveRDS(site_level, "Data/site_level_n7.rds")
knitr::kable(site_level %>% select(site, ends_with("_mean")), digits = 3)
```

# 3. Modelos univariados con se() - sin matriz de correlacion, sin (1|site)

```{r fit-univariate, eval=TRUE}
fit_one <- function(resp, data) {
  mean_var <- paste0(resp, "_mean")
  sd_var   <- paste0(resp, "_sd")
  form <- bf(as.formula(paste0(
    mean_var, " | se(", sd_var, ", sigma = TRUE) ~ S_s + log_area_s + latitude_s + impact_mean_s"
  )))
  brm(
    formula = form,
    data = data,
    family = gaussian(),
    chains = 4, cores = 4,
    iter = 4000, warmup = 2000,
    control = list(adapt_delta = 0.95, max_treedepth = 15),
    seed = 2025,
    silent = 2, refresh = 0
  )
}

fits_site <- setNames(
  lapply(responses, fit_one, data = site_level),
  responses
)

saveRDS(fits_site, "Data/brms_site_level_fits.rds")
```

# 4. Soporte posterior por predictor y metrica (n=7)

```{r support-table, eval=TRUE}
library(posterior)

nice_names <- c(
  S_s = "Trophic Species", log_area_s = "Area (log)",
  latitude_s = "Latitude", impact_mean_s = "Human Impact",
  C_logit = "Connectance", Mod_logit = "Modularity",
  Rank_logit = "Rank Deficiency", LD_log = "Link Density",
  TL_z = "Trophic Level", SVD_z = "SVD Complexity", ME_log = "Dyn. Stability"
)

support_table <- map_dfr(names(fits_site), function(resp) {
  draws <- as_draws_df(fits_site[[resp]])
  preds <- c("S_s", "log_area_s", "latitude_s", "impact_mean_s")
  map_dfr(preds, function(p) {
    col <- paste0("b_", p)
    v <- draws[[col]]
    prob_pos <- mean(v > 0); prob_neg <- mean(v < 0)
    tibble(
      response  = nice_names[resp],
      predictor = nice_names[p],
      prob_pos = prob_pos, prob_neg = prob_neg,
      prob_max = pmax(prob_pos, prob_neg),
      direction = ifelse(prob_pos > prob_neg, "positive", "negative")
    )
  })
}) %>% arrange(desc(prob_max))

saveRDS(support_table, "Data/support_table_n7.rds")
knitr::kable(support_table, digits = 3)
```

# 5. Leave-one-site-out: estabilidad del soporte al sacar cada sitio

Diagnostico directo a la objecion del Revisor 1 ("each foodweb will have a
high leverage"). Se refitea cada uno de los 7 modelos sacando un sitio a la
vez (n=6) y se compara la probabilidad de signo consistente contra el modelo
completo. Con n=6 estos refits son solo diagnosticos de sensibilidad, no
resultados a reportar como principales.

```{r loo-site, eval=TRUE}
loo_site_results <- map_dfr(unique(site_level$site), function(excl_site) {
  data_sub <- site_level %>% filter(site != excl_site)
  map_dfr(responses, function(resp) {
    fit_sub <- tryCatch(fit_one(resp, data_sub), error = function(e) NULL)
    if (is.null(fit_sub)) return(tibble())
    draws <- as_draws_df(fit_sub)
    preds <- c("S_s", "log_area_s", "latitude_s", "impact_mean_s")
    map_dfr(preds, function(p) {
      v <- draws[[paste0("b_", p)]]
      tibble(
        excluded_site = excl_site,
        response = nice_names[resp],
        predictor = nice_names[p],
        prob_max = pmax(mean(v > 0), mean(v < 0)),
        direction = ifelse(mean(v > 0) > mean(v < 0), "positive", "negative")
      )
    })
  })
})

saveRDS(loo_site_results, "Data/loo_site_results.rds")

# Cuales efectos del modelo completo (prob_max >= 0.90) dejan de sostenerse
# (prob_max < 0.90 o cambia de signo) al sacar algun sitio
fragile_effects <- support_table %>%
  filter(prob_max >= 0.90) %>%
  select(response, predictor, direction_full = direction) %>%
  left_join(loo_site_results, by = c("response", "predictor")) %>%
  mutate(fragile = prob_max < 0.90 | direction != direction_full) %>%
  group_by(response, predictor, direction_full) %>%
  summarise(n_fragile_of_7 = sum(fragile), .groups = "drop") %>%
  arrange(desc(n_fragile_of_7))

knitr::kable(fragile_effects)
```

# 6. VIF de los predictores crudos (n=7, a nivel de sitio)

```{r vif, eval=TRUE}
vif_manual <- function(data, predictors) {
  sapply(predictors, function(p) {
    other <- setdiff(predictors, p)
    f <- as.formula(paste(p, "~", paste(other, collapse = " + ")))
    r2 <- summary(lm(f, data = data))$r.squared
    1 / (1 - r2)
  })
}

preds_raw <- c("S", "log_area", "latitude", "impact_mean")
vif_values <- vif_manual(site_level, preds_raw)
knitr::kable(tibble(predictor = names(vif_values), VIF = round(vif_values, 2)))
```
